【裁判字號】    97,易緝,100
【裁判日期】    980227
【裁判案由】    竊盜
【裁判全文】
臺灣士林地方法院刑事判決             97年度易緝字第100號
公  訴  人  臺灣士林地方法院檢察署檢察官
被      告  乙○○
上列被告因竊盜案件，經檢察官提起公訴（96年度偵字第7376號）
，本院判決如下：
    主  文
乙○○竊盜，處有期徒刑陸月，如易科罰金以新台幣壹仟元折算
壹日。
    事  實
一、乙○○有多次竊盜前案記錄，最後一次係於民國96年1 月間
    犯竊盜罪，經臺灣台北地方法院於96年5 月29日以96年度易
    字第831 號判處有期徒刑6 月、6 月，定應執行刑10月（不
    構成累犯）。猶不知悔悟，於民國96年6 月10日凌晨0 時10
    分許，在臺北市○○區○○路6 號前，因見甲○○所有之隨
    身手提包已遭人割裂，隱見其內放置有皮夾，竟趁逛夜市人
    多擁擠之際，意圖為自己不法之所有，竊取甲○○所有置放
    於前揭手提包內之皮夾1 個（內有健保卡1 張、信用卡及提
    款卡各2 張、現金新臺幣200 元），得手後正欲離去之際，
    為錢詩佳發現報警查獲。
二、案經甲○○訴由臺北市政府警察局士林分局報告臺灣士林地
    方法院檢察署檢察官偵查起訴。
    理  由
一、上揭犯罪事實，業據被告乙○○於警詢、檢察官偵查中及本
    院審理時坦承不諱，核與證人即被害人甲○○、證人錢詩佳
    於警詢中（兩造當事人均同意作為證據）所證述之情節大致
    相符，並有贓物認領保管單一紙、失竊物品及被害人當時攜
    帶之手提包照片二張（見偵查卷第24頁、第31頁）在卷可稽
    ，足認被告之自白與事實相符，被告犯行堪以認定。
二、核被告所為係犯刑法第320 條第1 項之竊盜罪。公訴人認被
    告係以不詳銳器，割破甲○○所有之隨身手提包後再加以行
    竊，而認被告係犯刑法第321 條第1 項第3 款之加重竊盜罪
    ，惟被告堅決否認有攜帶任何銳器，辯稱：伊未劃破甲○○
    所有之隨身手提包，伊後來與被害人甲○○和解，賠償甲○
    ○被割壞之手提包新台幣2180元，係因自己犯了本件竊盜罪
    ，希望賠被害人錢，被害人不要告他，才會賠償甲○○新台
    幣2180元，並非因割壞手提包而賠償等語。經查本件竊盜是
    被被害人甲○○及證人錢詩佳當場發覺並報警處理，警方並
    未於現場及被告身上或其攜帶之物品中查獲任何刀械利器，
    此業經被害人甲○○於偵查中供述明確，雖甲○○亦稱錢詩
    佳隔3 、4 天後有在失竊現場之攤位拾獲刀片，惟該處現場
    是夜市人多擁擠，於竊案後第3 天始發現攤位地上有刀片，
    亦難證明該刀片係被告於3 天前所用之刀片，是尚無證據認
    定被告行竊當時有持何刀械利器行竊，被告上開所辯應可採
    信，公訴人認被告係犯刑法第321 條第1 項第3 款之加重竊
    盜罪，起訴法條尚有未洽，應予變更。爰審酌被告之前有多
    次竊盜前科，其不思以正當方式取得財物，竟貪圖私慾，屢
    竊取他人財物，侵害他人財產安全，及犯後坦承犯行，並賠
    償被害人之損害，態度尚稱良好等一切情狀，量處如主文所
    示之刑，並諭知易科罰金之折算標準，以示懲儆。
據上論斷，應依刑事訴訟法第299 條第1 項前段、第300 條，刑
法第320 條第1 項、第41條第1 項前段、刑法施行法第1 條之1
，判決如主文。
本案經檢察官翁偉倫到庭執行職務。
中    華    民    國    98    年    2     月    27    日
                  刑事第一庭法  官  賴邦元
以上正本證明與原本無異。
如不服本判決應於收受判決後10日內向本院提出上訴書狀，並應
應敘述具體理由。其未敘述上訴理由者，應於上訴期間屆滿後20
日內向本院補提理由書(均須按他造當事人之人數附繕本)「切勿
逕送上級法院」。
                            書記官  游育慈
中    華    民    國    98    年    2     月    27    日
中華民國刑法第320條
（普通竊盜罪、竊佔罪）
意圖為自己或第三人不法之所有，而竊取他人之動產者，為竊盜
罪，處 5 年以下有期徒刑、拘役或 5 百元以下罰金。
意圖為自己或第三人不法之利益，而竊佔他人之不動產者，依前
項之規定處斷。
前二項之未遂犯罰之。


司法院資訊處製作；財團法人民間司法改革基金會備份。
